臺灣高雄地方法院民事裁定
110年度消債聲免字第79號
聲　請　人　陳金葉（原名：許陳金葉）
　　　　　　　　　　000000000000000000000000000000000000
00000000000000000000000000000000000000000000000000
相　對　人　
即債權人　　國泰世華商業銀行股份有限公司
　　　　　　　　　　000000000000000000000000000000000000
法定代理人　郭明鑑　00000000
代　理　人　蔡政宏　000000000000000000000000000000000000
相　對　人　
即債權人　　中國信託商業銀行股份有限公司
　　　　　　　　　　000000000000000000000000000000000000
00000000000000000000000000000000000000000000000000000
法定代理人　利明献　00000000
　　　　　　　　　　000000000000000000000000
　　　　　　　　　　00000000000000000000000000000000000
相　對　人　
即債權人　　聯邦商業銀行股份有限公司
　　　　　　　　　　000000000000000000000000000000000000
00000000000000000000000000000000000000000000000000000
法定代理人　林鴻聯　00000000
代　理　人　陳俊嘉　00000000000000000000000000000000000
相　對　人　
即債權人　　台新國際商業銀行股份有限公司
　　　　　　　　　　00000000000000000000000000000000000
00000000000000000000000000000000000000000000000000000
法定代理人　尚瑞強　00000000
　　　　　　　　　　000000000000000000000000
　　　　　　　　　　000000000000000000000000000000000000
相　對　人　
即債權人　　遠東國際商業銀行股份有限公司
　　　　　　　　　　00000000000000000000000000000000000
000000000000000000000000000000000000000000000000000000
法定代理人　周添財　00000000
　　　　　　　　　　000000000000000000000000
　　　　　　　　　　　寄板橋莒光郵局第6-106號信箱　　　 
相　對　人　
即債權人　　台灣金聯資產管理股份有限公司
　　　　　　　　　　000000000000000000000000000000000000
法定代理人　施俊吉　00000000
　　　　　　　　　　000000000000000000000000
　　　　　　　　　　00000000
相　對　人　
即債權人　　滙誠第一資產管理股份有限公司
　　　　　　　　　　000000000000000000000000000000000000
法定代理人　莊仲沼　00000000
　　　　　　　　　　000000000000000000000000
　　　　　　　　　　00000000
相　對　人　
即債權人　　滙誠第二資產管理股份有限公司
　　　　　　　　　　000000000000000000000000000000000000
法定代理人　莊仲沼　00000000
　　　　　　　　　　000000000000000000000000
　　　　　　　　　　000000000000000000000000000000000000
相　對　人　
即債權人　　萬榮行銷股份有限公司
　　　　　　　　　　00000000000000000000000000000000000
法定代理人　呂豫文　00000000
　　　　　　　　　　000000000000000000000000
　　　　　　　　　　00000000000000000000000000000000000
相　對　人　
即債權人　　金陽信資產管理股份有限公司
　　　　　　　　　　000000000000000000000000000000000000
法定代理人　陳雨利　00000000
代 理 人　陳信華　000000000000000000000000000000000
相　對　人　
即債權人　　磊豐國際資產管理股份有限公司
　　　　　　　　　　00000000000000000000000000000000000
法定代理人　張司政　00000000
　　　　　　　　　　000000000000000000000000
　　　　　　　　　　00000000
相　對　人　
即債權人　　富邦資產管理股份有限公司
　　　　　　　　　　00000000000000000000000000000000000
法定代理人　洪主民　00000000
　　　　　　　　　　000000000000000000000000
　　　　　　　　　　00000000
相　對　人　
即債權人　　良京實業股份有限公司
　　　　　　　　　　000000000000000000000000000000000000
法定代理人　平川秀一郎
　　　　　　　　　　00000000
　　　　　　　　　　000000000000000000000000
　　　　　　　　　　00000000
相　對　人　
即債權人　　中華電信股份有限公司臺灣南區電信分公司
　　　　　　　　　　000000000000000000000000000000000000
法定代理人　張義豐　00000000
相　對　人　
即債權人　　新加坡商艾星國際有限公司台灣分公司
　　　　　　　　　　00000000000000000000000000000000000
法定代理人　曾慧雯　00000000
　　　　　　　　　　000000000000000000000000
　　　　　　　　　　000000000000000000000000000000000000
上列聲請人即債務人因消費者債務清理事件聲請免責，本院裁定
如下：
    主  文
聲請人陳金葉應予免責。
    理  由
一、聲請意旨略以：聲請人前於民國108年7月29日向本院聲請清
    算，因尚未踐行消債條例第151條第1項所定協商或調解之前
    置程序，而依消債條例施行細則第42條之1第1項規定，視其
    清算之聲請為法院調解之聲請，乃改分案移付調解，嗣於10
    8年9月10日調解不成立移回清算，經本院以108年度消債清
    字第197號裁定自109年5月12日下午4時起開始清算程序，普
    通債權人於清算程序中未受分配，本院於110年5月25日以11
    0年度消債職聲免字第57號裁定不免責確定；其後聲請人依
    本院109年度司執消債清字第78號債權表所列債權比率還款
    （如附表所示），還款金額合計80480元，爰依消費者債務
    清理條例（下稱消債條例）第133條、第141條之規定，聲請
    免責等語。
二、按債務人因消債條例第133條之情形，受不免責之裁定確定
    後，繼續清償達該條規定之數額，且各普通債權人受償額均
    達其應受分配額時，得聲請法院裁定免責。
三、本院之判斷
  ㈠查聲請人前於108年7月29日向本院聲請清算，因未踐行協商
    或調解之前置程序而移付調解，嗣於108年9月10日調解不成
    立移回清算，經本院以108年度消債清字第197號裁定自109
    年5月12日下午4時起開始清算程序，復經本院以109年度司
    執消債清字第78號裁定清算程序終結確定，普通債權人未受
    分配，而經本院於110年5月25日以110年度消債職聲免字第5
    7號裁定不免責確定等情，經本院依職權調取前開案卷核閱
    屬實，此部分事實，應堪以認定。
  ㈡本院前開裁定（110年度消債職聲免字第57號）認聲請人構成
    消債條例第133條事由而裁定不免責，並指明聲請人於聲請
    清算前2年間可處分所得總額扣除最低生活費用總額後之餘
    額為80472元，普通債權人於清算程序中未受分配等情，有
    前開裁定、債權表在卷可參。又本院裁定不免責後，聲請人
    還款數額，亦有匯款憑條影本、債權人陳報狀附卷可參（見
    院卷第10-24頁、第41-60頁、第63-69頁）。基上，本院依
    前開證據資料，核算各債權人受償債權數額如附表所示，堪
    認聲請人清償之數額已達消債條例第141條第1項所定數額，
    自應予以免責。
　㈢債權人良京實業股份有限公司稱：聲請人於不免責裁定確定 
    後，僅於5個月左右即向各債權人清償至少80472元，顯有隱
    匿或借新債還舊債之虞云云。查聲請人係由長女婿陳志豪資
    助款項，再由長女許方禎負責匯款予各債權人，有資助切結
    書、匯款憑條影本為證（本案卷第10-24頁、第75頁），並
    無再次負擔新債務藉以脫免就債務之情形，此尚與消債條例
    之立法目的在使陷於經濟上困境之消費者，得依更生或清算
    程序清理債務，藉以妥適調整其與債權人及其他利害關係人
    之權利義務關係，保障債權人之公平受償，並謀求消費者經
    濟生活之更生機會，從而健全社會經濟發展之立法目的無違
    ，債權人復未提出聲請人有隱匿或再次負擔新債務藉以脫免
    就債務之情形，空言指摘，尚無足採。
　㈣至債權人金陽信資產管理股份有限公司主張：聲請人父親陳
    木生於聲請人聲請清算後之109年3月13日殁，並有遺產，惟
    聲請人竟聲請抛棄繼承，致債權人債權受損，而有消債條例
    第134條第1項第7、8款之情形云云。惟查，債權人於清算程
    序終止後，發現聲請人應有父親之遺產可供繼承、分配，此
    部分是否進行追加分配，係屬消債條例第128條第1項規定之
    範疇，債權人應另依該規定聲請追加分配，而本件聲請人既
    依消債條例第133條之規定，受不免責之裁定確定後，繼續
    清償達該條規定之數額，且各普通債權人受償額均達其應受
    分配額時，聲請法院裁定免責，本院審酌聲請人既已清償債
    務達一定數額，且各普通債權人之受償額亦達依該數額應受
    分配額，揆諸前開說明，本院即應裁定其免責，債權人所為
    之上開陳述，尚難採酌。
四、據上論結，聲請人之聲請為有理由，依消債條例第133條、
    第141條第1項，爰裁定如主文。
中　　華　　民　　國　　111 　年　　2 　　月　　9 　　日
              　　民事庭　　法　官　賴寶合
上為正本係照原本作成
如不服本裁定，應於裁定送達後10日內，以書狀向本院提出抗告
，並繳納抗告費新臺幣1千元
中　　華　　民　　國　　111 　年　　2 　　月　　9 　　日
  　                        書記官　胡美儀